臺灣臺中地方法院刑事判決　　　　　　　96年度易字第5053號
公　訴　人　臺灣臺中地方法院檢察署檢察官
被　　　告　甲○○
上列被告因詐欺等案件，經檢察官提起公訴（96年度偵緝字第
2853號、第2854號），被告於準備程序中就被訴事實為有罪之陳
述，受命法官於聽取當事人之意見後，本院合議庭裁定改由受命
法官獨任以簡式審判程序審理，判決如下：
    主    文
甲○○幫助意圖為自己不法之所有，以詐術使人將本人之物交付
，處有期徒刑肆月，如易科罰金以新臺幣壹仟元折算壹日，減為
有期徒刑貳月，如易科罰金以新臺幣壹仟元折算壹日；又共同踰
越安全設備竊盜，處有期徒刑陸月，如易科罰金以新臺幣壹仟元
折算壹日，減為有期徒刑參月，如易科罰金以新臺幣壹仟元折算
壹日。應執行有期徒刑肆月，如易科罰金以新臺幣壹仟元折算壹
日。
    犯罪事實
一、甲○○可預見其將自己帳戶存摺、提款卡連同密碼交付予不
    詳身分之成年人使用，足供他人作為詐騙財物匯款之工具，
    竟仍基於幫助他人詐欺之不確定故意，於民國九十五年七月
    二十七日（起訴書誤載為同年月二十日），在臺中縣警察局
    豐原分局附近之郵局，將其所有之中華郵政股份有限公司豐
    原中山路郵局帳號0000000號帳戶之存摺、提款卡（
    含密碼），以新臺幣（下同）二千五百元之代價，售予姓名
    、年籍不詳之成年人，容任他人作為詐欺取財之工具。而前
    開年籍不詳之成年人所屬之詐欺集團成員，於取得甲○○之
    上述存摺、提款卡後，即共同基於意圖為自己不法所有之犯
    意聯絡，於九十五年八月三日十四時許起，由不詳年籍之成
    年女子及成年男子人接續撥打電話向丙○○詐稱：其所有之
    金融帳戶涉嫌洗錢、販毒，要依法查扣，並將金錢匯入所指
    定之帳戶等語，並留下上開甲○○之郵局帳戶供丙○○轉帳
    匯款，致使丙○○陷於錯誤，於同日十五時許，至彰化銀行
    天母分行匯款八十萬元至甲○○之上述帳戶內。嗣因丙○○
    察覺有異，發覺受騙而報警處理，始為警循線查悉上情。
二、甲○○又夥同許傑勝（檢察官另通緝中），共同基於意圖為
    自己不法所有之犯意聯絡，於九十五年十二月二十七日十七
    時許，在乙○○（為許傑勝之叔公）位於臺中縣外埔鄉○○
    村○○路三八號住處房屋外，以由許傑勝先徒手扳開該屋窗
    戶並在外把風，再由甲○○踰越該窗戶之安全設備，侵入乙○○該址住處屋內徒手竊取乙○○所有之皮夾一個（內有現
    金七千五百元、身分證等證件）。得手後，由甲○○交予在
    外把風之許傑勝，所得現金由甲○○與許傑勝平分花用。
三、案經臺中縣警察局豐原分局、乙○○訴由大甲分局分別報告
    臺灣臺中地方法院檢察署檢察官偵查起訴。
    理  由
一、訊據被告甲○○對於上揭犯罪事實坦承不諱，核與證人即被
    害人丙○○於警詢中證述、證人即告訴人乙○○於審理中結
    證情節相符，復有上開帳戶之開戶資料、立帳申請書、歷史
    往來交易明細、丙○○匯款執據、現場照片、現場圖等件在
    卷可稽。且按刑法上之故意，分直接故意（確定故意）與間
    接故意（不確定故意），「行為人對於構成犯罪之事實，明
    知並有意使其發生者」為直接故意，「行為人對於構成犯罪
    之事實，預見其發生而其發生並不違背其本意者」為間接故
    意，而刑法上之幫助犯，係指以幫助之意思，對於正犯資以
    助力，而未參與實施犯罪之行為者而言，再郵政儲金或銀行
    帳戶可供款項之存匯、提領，一般人均可輕易申請開設，並
    無任何資格條件之限制，如非有犯罪等不法目的或為掩飾自
    己真實身分，依常情並無捨棄自己申設帳戶而迂迴向他人洽
    借、收購帳戶使用之理，且近來以佯稱中獎、帳戶遭歹徒利
    用洗錢、信用卡遭盜刷、積欠電話費未繳等各種不實理由，
    要求被害人匯款之詐欺取財犯罪層出不窮，該等犯罪，多數
    均係利用人頭帳戶作為匯、提款使用，迭經媒體廣為披載，
    被告係成年且智力成熟之人，對此應知之甚詳，竟以二千五
    百元代價將上揭帳戶提供予對方使用，被告於交付之初，應
    可預見對方將藉以作為詐欺取財等不法用途，否則何須以人
    頭帳戶資為掩護，其有幫助對方及所屬成員共同犯詐欺取財
    罪之不確定故意甚明。綜上所述，被告自白與事實相符，堪
    可採信。本案事證已臻明確，被告犯行堪以認定。
二、查上開成年人等共同基於為自己不法所有之犯意聯絡，以上
    開方式為詐術，使被害人丙○○陷於錯誤，將本人之財物交
    付，是該成年人等所為，係共同犯刑法第三百三十九條第一
    項之詐欺取財罪。被告基於幫助詐欺取財之不確定故意，提
    供前揭存摺、提款卡及密碼，供前揭成年人等作為犯詐欺取
    財之用，及該成年人等確有丙○○詐欺取財得逞等節，業如
    前述，則核被告所為，係犯刑法第三十條第一項、第三百三
    十九條第一項之幫助詐欺取財罪及刑法第三百二十一條第一
    項第二款之踰越安全設備竊盜罪。被告上揭如犯罪事實欄一
    部分所示犯行，係幫助上開成年人等犯詐欺取財罪，係屬從
    犯，茲衡諸其犯罪情節，並按正犯之刑減輕之。被告與許傑
    勝就上開加重竊盜犯行，具有犯意聯絡與行為分擔，均為共
    同正犯。爰審酌被告犯罪之動機、目的、手段尚屬平和、竊
    得財物之價值；其為幫助詐欺取財犯行時係年滿二十二歲之
    成年男子，竟為貪圖二千五百元小利提供帳戶供他人作為詐
    欺取財工具，增加犯罪偵查機關查察犯罪困難、本案被害人
    丙○○因受騙而匯款至被告帳戶之金額達八十萬元，及被告
    犯罪後能於審理中直承犯行，惟迄未賠償被害人等所受損害
    ，以與被害人等達成和解等一切情狀，就其所犯二罪，分別
    量處如主文所示之刑，並諭知易科罰金之折算標準。且查，
    中華民國九十六年罪犯減刑條例第五條係就該條例施行前經
    通緝之被告或受刑人而設之規定，如係該條例施行後始通緝
    者，即不適用該條規定，法院辦理九十六年減刑案件應行注
    意事項第九條定有明文。本件被告係經臺灣臺中地方法院檢
    察官先後於九十六年八月二十三日及同年月二十八日發布通
    緝，於同年九月十二日為警緝獲，且被告本案犯罪時間，均
    在九十六年四月二十四日以前，是其所犯上開二罪，均合於
    減刑條件，均應依中華民國九十六年罪犯減刑條例第二條第
    一項第三款、第七條、第九條、第十條第一項規定，各減其
    宣告刑期二分之一，並諭知易科罰金之折算標準暨定其應執
    行之刑與諭知易科罰金之折算標準。
據上論斷，應依刑事訴訟法第二百七十三條之一第一項、第二百
九十九條第一項前段，中華民國九十六年罪犯減刑條例第二條第
一項第三款、第七條、第九條、第十條第一項，刑法第二十八條
、第三十條第一項，第三百三十九條第一項、第三百二十一條第
一項第二款、第五十一條第五款、第四十一條第一項前段，刑法
施行法第一條之一，判決如主文。
中　　華　　民　　國　　96　　年　　11　　月　　14　　日
                    臺灣臺中地方法院刑事第十庭
                              法　官  江奇峰
上正本證明與原本無異。
如不服本判決，應於送達後十日內向本院提出上訴狀（須附繕本
），上訴於臺灣高等法院臺中分院。
上訴書如未敘述理由，應於上訴期間屆滿後20日內補提理由書於
本院。
                              書記官  江慧貞
中　　華　　民　　國　　96　　年　　11　　月　　14　　日
附錄論罪科刑法條：
附錄本案論罪科刑法條全文
刑法第三百三十九條第一項：
意圖為自己或第三人不法之所有，以詐術使人將本人或第三人之
物交付者，處五年以下有期徒刑、拘役或科或併科一千元以下罰
金。
刑法第三百二十一條第一項第二款：
犯竊盜罪而有左列情形之一者，處六月以上、五年以下有期徒刑：
二  毀越門扇、牆垣或其他安全設備而犯之者。
